# 参股企业控股东业绩补偿初始确认、后续计量及账务处理问题

提问人：会 飞 的 scorpio 时间：2022-10-10 11:40:45
A公司与B公司及其控股子公司C公司签订了增资协议，A公司向C公司新增注册资本100,000万元，持有C公司40%的股权。为保障我方股权投资利益，A公司与C公司实际控制人B公司签订了《业绩补偿协议》，根据协议约定：在每个完整年度内，A公司对C公司股权投资应得投资收益（年度分红形式）不少于6,000万元，若C公司每个会计年度内对A公司分配利润未达到6,000万元，由B公司以A公司应得投资收益 6000 万元为上限进行差额补足。 2021 年度由于C公司向A公司分配股利 2000 万元。按照业绩补偿协议约定：B公司以应得投资收益 6000 万元与A公司实际收到C公司分配利润 2000 万元的差额向A公司支付业绩补偿金额 4000 万元。
针对此类业务，A公司是否需要在初始投资时针对B公司业绩补偿条款确认为一项金融资产，后续按照公允价值进行计量？或是不作为一项衍生金融工具，初始投资时不确认金融资产，A公司在实际收到B公司支付的业绩补偿差额时确认为当期投资收益？如果初始确认为“以公允价值计量且其变动计入当时损益的金融资产”，该类资产公允价值如何确认？后期A公司在收到B公司支付的业绩补偿款时如何入账？确认投资收益还是公允价值变动损益？

回答人：chenyiwei
该事项的处理原则与非同一控制下企业合并中的或有对价类似。由于补偿责任人是被投资企业的大股东B，而不是被投资企业C本身，因此应就该项补偿要求权单独确认一项以公允价值计量且其变动计入损益的金融资产，对C的权益法核算则正常进行。
如果在投资时，根据当时对C公司盈利的预测，认为其在承诺期内实现承诺业绩的可能性很大，则该项交易性金融资产的初始公允价值为零。后续应根据业绩承诺的实际完成情况、补偿义务人（B公司）信用风险和资金时间价值等因素，对剩余业绩承诺期见内盈利预测的修正等因素，对该项金融资产的公允价值进行定期重估，并确认公允价值变动损益。

提问人：会 飞 的 scorpio 时间：2022-10-13 10:29:41
请教陈版：
按照“以公允价值计量且其变动计入当期损益的金融资产”确认，定期对其业绩情况进行预测确认公允价值变动，计入“公允价值变动损益”；那么企业在收到对方单位支付的业绩补偿款时候直接冲减交易性金融资产吗？

回答人：chenyiwei
是。如有差额则调整投资收益。